臺灣橋頭地方法院刑事裁定　
111年度聲字第562號
聲  請  人  臺灣橋頭地方檢察署檢察官
受  刑  人  康榮傑





上列聲請人因受刑人數罪併罰有二裁判以上，聲請定其應執行之
刑（111年度執聲字第389號），本院裁定如下：
    主   文
康榮傑犯如附表所示之罪及所處之刑，應執行有期徒刑貳年。
    理    由
一、按裁判確定前犯數罪者，併合處罰之；數罪併罰有2 裁判以
    上宣告多數有期徒刑者，於各刑中之最長期以上，各刑合併
    之刑期以下，定其應執行之刑期，但不得逾30年，刑法第50
    條第1項前段、第51條第5款、第53條規定甚明。次按依刑法
    第53條應依刑法第51條第5 款之規定，定其應執行之刑者，
    由該案犯罪事實最後判決之法院之檢察官，聲請該法院裁定
    之，刑事訴訟法第477條第1項定有明文；而該條所謂該案犯
    罪事實最後判決之法院，係指最後審理事實諭知罪刑之法院
    而言（最高法院93年度臺非字第160 號判決要旨參照）。再
    按法律上屬於自由裁量之事項，有其外部性界限及內部性界
    限，並非概無拘束。依據法律之具體規定，法院應在其範圍
    選擇為適當之裁判者，為外部性界限；而法院為裁判時，應
    考量法律之目的，及法律秩序之理念所在者，為內部性界限
    。法院為裁判時，2 者均不得有所踰越（最高法院80年臺非
    字第473號判決意旨參照）。在數罪併罰，有2裁判以上，定
    其應執行之刑時，固屬於法院自由裁量之事項，然仍應受前
    揭外部性界限及內部性界限之拘束（最高法院92年度臺非字
    第227號判決要旨參照）。另按數罪併罰而合於定其應執行
    之刑之案件，其各罪判決均係宣告刑，並非執行刑，縱令各
    案中一部分犯罪之宣告刑在形式上已經執行，仍應依法聲請
    犯罪事實最後判決之法院裁定定其應執行之刑，然後再依所
    裁定之執行刑，換發指揮書併合執行（最高法院98年度臺非
    字第18號判決要旨參照）。是本件附表編號1所示之罪，雖
    已執行完畢，仍應與編號2至3 所處尚未執行完畢之刑，合
    併定其應執行之刑，嗣檢察官執行時，再予扣除，附此敘明
    。
二、查受刑人康榮傑因犯附表所示共3 罪，經法院分別判處如附
    表所示之刑，均經確定在案，有各該判決及臺灣高等法院被
    告前案紀錄表在卷可稽。其中附表編號1 所示之罪，為得易
    科罰金之罪；編號2至3所示之罪，則係不得易科罰金之罪，
    依刑法第50條第1項但書第1款之規定固不得併合處罰，然本
    件聲請人之聲請，既係經受刑人之請求而為之，有受刑人聲
    請書附卷可稽，依刑法第50條第2 項之規定，本院仍應定其
    應執行之刑。查附表編號2 至3所示2罪，業經本院以109 年
    度簡上字第252號判決定應執行刑有期徒刑1年10月確定，有
    該判決及臺灣高等法院被告前案紀錄表附卷可參。是本院定
    應執行刑，除不得逾越刑法第51條第5 款所定法律之外部界
    限，即不得重於附表所示各罪之總和，亦應受內部界限之拘
    束，即不得重於附表編號2至3所定應執行刑有期徒刑1年10
    月、編號1所宣告有期徒刑6月之總和。而按數罪併罰之定應
    執行之刑，係出於刑罰經濟與責罰相當之考量，並非予以犯
    罪行為人或受刑人不當之利益，相較於刑法第57條所定科刑
    時應審酌之事項係對一般犯罪行為之裁量，定應執行刑之宣
    告，乃對犯罪行為人本身及所犯各罪之總檢視，除應考量行
    為人所犯數罪反應出之人格特性，並應權衡審酌行為人之責
    任與整體刑法目的及相關刑事政策，在量刑權之法律拘束性
    原則下，依刑法第51條第5款之規定，採限制加重原則，以
    宣告各刑中之最長期為下限，各刑合併之刑期為上限，但不
    得逾30年，資為量刑自由裁量權之外部界限，並應受法秩序
    理念規範之比例原則、平等原則、責罰相當原則、重複評價
    禁止原則等自由裁量權之內部抽象價值要求界限之支配，使
    以輕重得宜，罰當其責，俾符合法律授與裁量權之目的，以
    區別數罪併罰與單純數罪之不同，兼顧刑罰衡平原則（最高
    法院101年度臺抗字第461號裁定要旨參照）。爰審酌受刑人
    所犯附表編號1與2、3所示之罪，犯罪時間相隔甚遠，且互
    無關聯，附表2、3所示之罪，則是侵害同一被害人之法益；
    暨考量前揭所示限制加重原則等一切情狀，乃定其就附表所
    示各罪應執行之刑如主文。
三、依刑事訴訟法第477條第1項，刑法第50條第2 項、第53條、
    第51條第5款，裁定如主文。
中　　華　　民　　國　　111 　年　　5 　　月　　31　　日
                  刑事第三庭  法  官  翁碧玲　
以上正本證明與原本無異。
如不服本裁定，應於裁定送達後5日內，向本院提出抗告狀（須
附繕本），並敘明抗告之理由。 　　
中　　華　　民　　國　　111 　年　　5 　　月　　31　　日
                              書記官  武凱葳
【附表】
編號 罪  名  宣告刑 犯罪日期 偵查機關年度案號     最後事實審       確定判決   備  註      法院案號 判決日期 法院案號 判決確定日期  1 侵占 有期徒刑6月，如易科罰金，以新臺幣1,000元折算1日 107年2月8日 臺灣彰化地方檢察署108年度偵字第4692號 臺灣高等法院臺中分院109年度上易字第337號 109年6月16日 臺灣高等法院臺中分院109年度上易字第337號 109年6月16日 臺灣彰化地方檢察署109年度執字第3449號【已執畢】 2 偽造文書 有期徒刑1年2月 103年5月9日 臺灣橋頭地方檢察署108年度偵緝字第501號 臺灣橋頭地方法院109年度簡上字第252號 110年2月26日 臺灣橋頭地方法院109年度簡上字第252號 110年7月20日 臺灣橋頭地方檢察署110年度執字第3455號(編號2、3經定應執行刑有期徒刑1年10月) 3 詐欺 有期徒刑1年 102年4月6日